臺灣高雄地方法院刑事判決　　　　　 100年度審易字第1413號
公　訴　人　臺灣高雄地方法院檢察署檢察官
被　　　告　薛百宏
上列被告因竊盜案件，經檢察官提起公訴（100年度偵字第6235
號），被告於本院準備程序中為有罪之陳述，經本院裁定依簡式
審判程序審理，判決如下：
    主  文
薛百宏犯攜帶兇器竊盜罪，累犯，處有期徒刑捌月；又犯竊盜罪
，累犯，處有期徒刑肆月；又犯竊盜罪，累犯，處有期徒刑肆月
。應執行有期徒刑壹年貳月。
    事  實
一、薛百宏前因施用毒品案件，經本院以97年度審訴字第1854號
    判決處有期徒刑9月確定，甫於民國98年6月21日執行完畢。
    詎猶不知悛悔，竟意圖為自己不法所有，分別於：(一)99年7
    月間某日，進入位在高雄縣永安鄉（縣市合併後，改制為高
    雄市永安區，下同）保寧村保興一路2之16號屋內（該屋為
    林宗毅所有，其於該址飼養梅花鹿，並供平時休息及堆放雜
    物使用），並持客觀上對人之生命、身體具殺傷力而足供兇
    器使用之虎頭鉗1支，拆卸林宗毅所有之電纜線1捆得手後離
    去；(二)99年8月1日10時許，再至上址，徒手竊取林宗毅所有
    置放於屋內之熱水器及屋後之鐵製水塔各1具，得手後先行
    放置屋外，並於同日10時30分許，利用公用電話通知、委請
    資源回收業者方清強、方蔡桂香及柯金福（上開3人所涉犯
    贓物罪嫌部分，業經臺灣高雄地方法院檢察署檢察官為不起
    訴處分確定）駕駛車牌號碼8352 -PK自小貨車至該址搬運上
    開贓物，共計賣得款項新臺幣（下同）1,300元；(三)99年8月
    4日11時許，薛百宏食髓知味，再至上址竊取林宗毅所有之
    鐵門1個、鋁門窗2個，並於得手後先行放置於屋外，再利用
    公用電話通知、委請方清強、方蔡桂香及柯金福，駕駛上開
    自小貨車至該址搬運上開贓物，共計賣得款項900元。嗣因
    林宗毅至上址，看見方清強等人搬運之過程，來不及阻止而
    記下載運上開贓物之自小貨車車牌號碼，並於翌日（即99年
    8月5日）至警察局報案後，始查悉上情。
二、案經林宗毅訴由高雄市政府警察局岡山分局報告臺灣高雄地
    方法院檢察署檢察官偵查起訴。
    理  由
一、按本件被告薛百宏所犯係死刑、無期徒刑、最輕本刑為3年
    以上有期徒刑以外之罪，其於準備程序就前揭被訴事實為有
    罪之陳述，經告知簡式審判程序之旨，並聽取其與公訴人之
    意見後，本院認無不得或不宜改依簡式審判程序進行之處，
    爰依刑事訴訟法第273條之1第1項規定，裁定本件進行簡式
    審判程序，合先敘明。
二、上揭犯罪事實，業據被告於警詢、偵查及本院審理時，均坦
    承不諱，此與證人方清強、方蔡桂香、柯金福、證人即告訴
    人林宗毅分別於警詢、偵訊（警卷第24頁至第27頁，偵卷第
    19頁至第21頁）證述之情節相符，復有失竊現場照片12張（
    警卷第35頁至第37頁）在卷可佐，足認被告任意性自白核與
    事實相符，應予信實。從而，被告上開加重竊盜、竊盜之犯
    行，均事證明確，堪以認定，應依法論科。
三、查被告行為後，刑法第321條已於100年1月10日修正，並於
    100年1月28日公布生效，新修正刑法第321條除就原條文第1
    項第1款刪除「夜間」之文字，且就第6款增加「航空站、其
    他供水、陸、空公眾運輸之舟、車、航空機內」之構成要件
    外，原法定刑「6月以上、5年以下有期徒刑」，則修正後提
    高為「6月以上、5年以下有期徒刑，得併科新臺幣10萬元以
    下罰金」，是比較修正前、後之法條規定，新法並非有利於
    被告，自應適用本件被告行為時即修正前之規定加以處罰。
四、次按刑法第321條第1項第3款攜帶兇器加重竊盜罪，係以行
    為人攜帶兇器為其加重條件，此所謂兇器，其種類並無限制
    ，凡客觀上足對人之生命、身體、安全構成威脅，具有危險
    性之兇器均屬之；且祇須行竊時攜帶此種具有危險性之兇器
    為已足，並不以攜帶之初即有行兇之意圖為必要。查本案被
    告竊取告訴人所有之電纜線1捆，其自承係利用虎頭鉗拆卸
    下來等語明確（偵卷第30頁），雖該虎頭鉗1支並未扣案，
    惟其既能拆卸電纜線，顯具有破壞性，且一般虎頭鉗之材質
    均為鐵製、質地堅硬，前端尖銳，若用以攻擊人體，勢將造
    成人身之傷害，足認被告所持之虎頭鉗，客觀上可對人之生
    命、身體、安全構成威脅，應具有危險性，要屬刑法第321
    條第1項第3款所規定之兇器無訛，是被告攜帶客觀上可為兇
    器使用之虎頭鉗1支，於99年7月間某日進入上址竊取電纜線
    1 捆，應該當刑法攜帶兇器加重竊盜罪之構成要件甚明。是
    核被告所為，係犯修正前刑法第321條第1項第3款之攜帶兇
    器竊盜罪、刑法第320條第1項之普通竊盜罪（2次）。被告
    所犯上開3罪間，犯意各別，行為互殊，應予分論併罰。其
    因施用毒品案件，經本院以97年度審訴字第1854號判決處有
    期徒刑9月確定，甫於98年6月21日執行完畢等情，有臺灣高
    等法院被告前案紀錄表1份在卷可參，是被告於有期徒刑執
    行完畢後5年內，故意再犯本件有期徒刑以上之罪，為累犯
    ，均應依刑法第47條第1項之規定加重其刑。爰審酌被告正
    值壯年，體健無缺，知悉告訴人利用高雄市○○區○○村○
    ○○路2之16號該址養殖梅花鹿，平日無人看管，竟圖取告
    訴人放置該處之電纜線、水塔、熱水器、鐵門及鋁門窗等物
    品，並於得手後變賣予資源回收廠以獲取款項花用，不僅侵
    害他人之財產權，更嚴重影響社會治安，且有前案之犯行紀
    錄，素行不佳，本應嚴懲，惟念其犯後坦承犯行，尚有悔意
    ，暨衡以犯罪動機、目的、手段及變賣所得之款項等一切情
    狀，分別量處如主文所示之刑，並定其應執行之刑，以示懲
    儆。至被告所有，供犯本案竊盜罪所用之虎頭鉗1支（即上
    開事實欄一(一)部分），並未扣案，未免將來執行上之困難，
    爰不予宣告沒收之。另告訴人於警詢時陳稱係於該處養殖梅
    花鹿，高雄市○○區○○村○○○路2之16號為農舍等語明
    確（警卷第24頁、第26頁），且觀卷附之現場照片可知，該
    屋係鐵皮為頂之建築物，屋內堆放雜物，窗戶亦有多處破損
    （警卷第35頁至第37頁），並無一般供住宅使用之相關傢俱
    物品等情無訛，可見該屋應非為住宅或有人居住之建築物，
    且其窗戶多處損壞未予維修，是否具有防閑之功能，亦足堪
    疑，是被告雖稱99年8月1日、4日係將窗戶往上拉而進入該
    屋內等語，惟依上開所述，應與刑法第321條第1項第2款規
    定之加重竊盜要件有所不符，故被告所為上開事實欄一(二)、
    (三)之犯行，僅論以刑法第320條第1項之普通竊盜罪，附此敘
    明之。
據上論斷，應依刑事訴訟法第273條之1第1項、第299條第1項前
段，刑法第2條第1項前段、修正前刑法第321條第1項第3款、刑
法第320條第1項、第51條第5款，刑法施行法第1條之1，判決如
主文。
本案經檢察官陳孟皇到庭執行職務。
中    華    民    國   100    年    9     月    28    日
                    刑事第十庭  法  官  林勳煜
以上正本證明與原本無異。
如不服本判決應於收受本判決後10日內向本院提出上訴書狀，並
應敘述具體理由，如未敘述上訴理由者，應於上訴期間屆滿後20
日內補提理由書狀於本院（均須按他造當事人之人數附繕本）「
切勿逕送上級法院」。
中    華    民    國   100    年    9     月    28    日
                                 書記官  陳莉庭
附錄本判決論罪科刑法條全文：
修正前中華民國刑法第321條
（加重竊盜罪）
犯竊盜罪而有下列情形之一者，處6月以上、5年以下有期徒刑：
一、於夜間侵入住宅或有人居住之建築物、船艦或隱匿其內而犯
    之者。
二、毀越門扇、牆垣或其他安全設備而犯之者。
三、攜帶兇器而犯之者。
四、結夥3人以上而犯之者。
五、乘火災、水災或其他災害之際而犯之者。
六、在車站或埠頭而犯之者。
前項之未遂犯罰之。
中華民國刑法第320條
（普通竊盜罪、竊佔罪）
意圖為自己或第三人不法之所有，而竊取他人之動產者，為竊盜
罪，處5年以下有期徒刑、拘役或500元以下罰金。
意圖為自己或第三人不法之利益，而竊佔他人之不動產者，依前
項之規定處斷。
前2項之未遂犯罰之。